臺灣臺中地方法院刑事判決　　　　　　　96年度訴字第3025號
公　訴　人　臺灣臺中地方法院檢察署檢察官
被　　　告　乙○○
　　　　　　　　　　（現羈押在臺灣台中看守所）
上列被告因搶奪等案件，經檢察官提起公訴（96年度偵字第1681
0號），本院合議庭裁定由受命法官獨任進行簡式審判程序，判
決如下：
    主    文
乙○○共同意圖為自己不法之所有，而搶奪他人之動產，累犯，
處有期徒刑玖月。又於夜間侵入有人居住之建築物竊盜，累犯，
處有期徒刑柒月。又於夜間侵入有人居住之建築物竊盜，累犯，
處有期徒刑柒月。應執行有期徒刑壹年捌月。
    犯罪事實
一、乙○○前曾於民國86年間，因違反懲治盜匪條例、肅清煙毒
    條例、妨害兵役治罪條例、麻醉藥品管理條例等案件及犯偽
    造有價證券、妨害自由等罪，而為本院依序判處有期徒刑3
    月、3年2月、2月、4月、4年、7月、6月確定，並定應執行
    刑為有期徒刑8年，入監服刑後，於90年3月11日假釋出監。
    惟其於假釋付保護管束期間內，又犯侵占及竊盜罪，再為臺
    灣高等法院臺中分院分別判處有期徒刑10月、4月，並定應
    執行刑為有期徒刑1年確定，經與上開假釋經撤銷後之殘刑
    有期徒刑3年8月3日接續執行後，至95年12月3日縮刑期滿，
    始執行完畢，素行不佳。
二、詎乙○○毫不知警惕，於上開案件執畢後不久，即再分別起
    意，而為以下之犯行：
    (一)96年5月20日清晨，與郭勇南（由檢察官另行偵辦）相約
      在台中市○區○○○街135號之第一廣場見面後，因缺錢
      花用，竟基於意圖為自己不法所有之共同犯意聯絡，計畫
      共乘機車搶奪路人之皮包。郭勇南遂騎乘車牌號碼HK2－
      006號機車搭載頭載藍色半罩式安全帽之乙○○，沿途尋
      找作案之對象，而於同日上午7時15分時許，行經台中巿
      自治街與柳川東路口時，適丁○○○左手持咖啡色皮包1
      個（內有新臺幣（下同）1500元）獨自步行至此，郭勇南
      隨即將機車自後趨近丁○○○，再由後座之乙○○趁其未
      及防備之際，徒手奪取上述丁○○○之皮包1個，並於得
      手後，平分上述現金，該皮包1個及其餘物品則丟棄至台
      中巿之柳川中。
    (二)96年6月6日晚間，乙○○前往台北市○○區○○路5段420
      巷26號之康寧醫院看牙科門診，事後即意圖為自己不法之
      所有，於同日夜間21時30分許，侵入該院11樓有人居住之
      病房內行竊，而在第19－3號病床旁之坐椅上竊得牟蓉生
      所有之黑色小背包1個 (內有現金1萬3000元與台新銀行、
      萬泰銀行、荷蘭銀行、聯邦銀行之信用卡各1張及郵局提
      款卡、機車駕駛執照各1張)。
    (三)96年7月2日凌晨3時許，至行政院國軍退除役官兵輔導委
      員會臺中榮民總醫院第一醫療大樓急診後，復意圖為自己
      不法之所有，於同日凌晨約3時28分許，侵入該大樓八樓
      有人居住之8511號病房內，竊得丙○○所有之旅行箱1只
      （內有筆記型電腦1台、手機2支、BALAS廠牌之手錶1支、
      現金1千餘元、中華電信股份有限公司（下稱中華電信公
      司）之IC電話卡1張及信用卡、國民身分證、駕駛執照、
      行車執照、提款卡、MP3、支票等物）。乙○○除將上開
      竊得之現金、手錶1支、IC電話卡1張等物留供己用外，並
      於翌日上午，將手機與電腦攜至台中市○○路上某跳蚤市
      場，以5500元之價格，出售給1名真實身分不詳、綽號「
      廖董」之成年男子，至其餘物品則隨手棄置在該跳蚤市場
      附近。
    嗣因丁○○○報案後，經警方調閱附近路口監視器之錄影畫
    面，始循線於96年7月7日下午6時35分許，在台中市○區○○○路3段33號前查獲乙○○，並因當場扣得丙○○所失竊
    之BALAS廠牌手錶1支、中華電信公司之IC電話卡1張，而查
    悉此部分犯行；另乙○○於到案後，就其竊取牟蓉生之財物
    部分，於被發覺前，即主動向承辦之警員坦承，而表現願依
    法接受裁判之意，經警向牟蓉生求證無誤後，再查獲此部分
    犯行。
三、案經台中市警察局第一分局報請臺灣臺中地方法院檢察署檢
    察官偵查起訴。
    理    由
一、被告乙○○經本院訊問後，對於前揭與郭勇南共同搶奪，另
    獨自2次於夜間侵入有人住居之病房內竊盜等犯行，均坦承
    無誤，並為認罪之表示。經查：
    (一)被告上開犯罪事實，除有被害人丁○○○、丙○○、牟蓉
      生於警詢時之陳述，與前2人於檢察官訊問時所具結之證
      詞在卷可憑外，並有被害人丙○○取回其失竊之手錶1支
      、IC電話卡1張而出具之贓物認領保單1張，及警方從前開
      搶案發生地點附近監視器之錄影畫面所翻拍之照片8張等
      證據方法附卷足明。
    (二)又被告不僅於本院審理時認罪，前於警詢及檢察官訊問時
      亦均坦承全部犯行，前後所言一致，且核與上述從其他方
      面調查所得之證據相符，其自白顯與事實相符，故亦可採
      為證據。
    (三)綜合上述，本件事證明確，被告搶奪及竊盜等犯行，皆已
      足可認定。
二、查醫院之病房恆為有人居住之處所，故核被告乙○○所為，
    係犯刑法第325條第1項之普通搶奪及同法第321條第1項第1
    款之於夜間侵入有人居住之建築物竊盜罪。被告與郭勇男之
    間，就所犯搶奪罪部分，具有犯意聯絡及行為分擔，為共同
    正犯。又被告曾有如犯罪事實欄一所載前案紀錄，所處有期
    徒刑至95年12月3日始執行完畢之事實，有臺灣高等法院被
    告前案紀錄表、臺灣臺中地方法院檢察署刑案資料查註紀錄
    表各1份在卷可按，其受上述徒刑之執行完畢後，5年以內故
    意再犯本件有期徒刑以上之罪，為累犯，應就其所犯3罪，
    均依刑法第47條第1項之規定，加重其刑。惟被告就被害人
    牟蓉生部分所犯之竊盜罪，乃其到案後主動自首始為警查獲
    ，本件復無其他事證可認其自首之動機係受情勢所迫，或預
    期可獲減輕其刑之寬典所致，既此舉應係其內心之真誠悔悟
    ，爰依刑法第62條前段之規定，就此件竊盜罪減輕其刑，且
    先加後減之。再者，被告所犯3罪間，犯意各別，行為互殊
    ，應分論併罰。爰審酌被告素行不佳，又飛車搶奪及於夜間
    侵入病房竊盜之案件，均相當危害社會治安，被害人復皆損
    失不輕，並再考量被告犯罪之動機、目的、手段、方法、所
    得及其坦承犯行之態度等一切有利、不利之情狀後，就其所
    犯3罪，分別量處如主文所示之刑，並定其應執行之刑。至
    本件之扣案物，除已發還被害人丙○○之部分外，其餘或非
    被告所有，或非被告供本件犯罪所用，或與前開案情全然無
    關，故均不諭知沒收，併予敘明。
據上論斷，應依刑事訴訟法第273條之1第1項、第299條第1項前
段，刑法第28條、第321條第1項第1款、第325條第1項、第47條
第1項、第62條前段、第51條第5款，刑法施行法第1條之1第1項
、第2項前段，判決如主文。
本案經檢察官甲○○到庭執行職務。
中　　華　　民　　國　　96　　年　　10　　月　　9 　　日
                        刑事第十二庭  法  官  莊深淵
上正本證明與原本無異。
如不服本判決，應於收送達後10日內向本院提出上訴書狀（應敘
述具體理由並附繕本）。
上訴書狀如未敘述理由，應於上訴期間屆滿後20日內補提理由書
於本院。
                                      書記官  廖碩薇
中　　華　　民　　國　　96　　年　　10　　月　　9 　　日
附錄論罪科刑法條
中華民國刑法第321條（加重竊盜罪）
犯竊盜罪而有左列情形之一者，處6月以上、5年以下有期徒刑：
一  於夜間侵入住宅或有人居住之建築物、船艦或隱匿其內而犯
    之者。
二  毀越門扇、牆垣或其他安全設備而犯之者。
三  攜帶兇器而犯之者。
四  結夥三人以上而犯之者。
五  乘火災、水災或其他災害之際而犯之者。
六  在車站或埠頭而犯之者。
前項之未遂犯罰之。
中華民國刑法第325條（普通搶奪罪）
意圖為自己或第三人不法之所有，而搶奪他人之動產者，處6月
以上5年以下有期徒刑。
因而致人於死者，處無期徒刑或 7 年以上有期徒刑，致重傷者，
處3年以上10年以下有期徒刑。
第1項之未遂犯罰之。
